臺灣臺北地方法院交通事件裁定　　　　　　　　　　九十三年度交聲字第六七八號
　　異　議　人
　　即受處分人　甲○○
右列異議人即受處分人因違反道路交通管理處罰條例案件，對於交通部公路總局臺北
區監理所板橋監理站九十三年七月八日所為之處分（原處分案號：板監違字第裁四一
─六七二九六五號），聲明異議，本院裁定如左：
    主  文
異議駁回。
    理  由
一、按汽車駕駛人轉彎時，不依標誌、標線、號誌之指示者，處銀元二百元以上六百
    元以下（即新臺幣六百元以上一千八百元以下）罰鍰，道路交通管理處罰條例第
    四十八條第二款定有明文；汽車駕駛人違反道路交通管理處罰條例第四十八條者
    ，除依原條款處罰鍰外，並予記違規點數一點，同條例第六十三條第一項第一款
    ，亦有明定。復按，機器腳踏車行駛之車道及轉彎，應依標誌或標線之規定行駛
    ；無標誌或標線者，同向三車道以上道路，均應以兩段方式進行左轉彎；單行道
    道路，行駛於右側車道或慢車道者，應以兩段方式進行左轉，行駛於左側車道或
    慢車道者，應以兩段方式進行右轉彎，道路交通安全規則第九十九條第一項第三
    款揭諸甚明。
二、本件異議人即受處分人甲○○於民國八十八年七月六日下午五時四十五分許，騎
    乘車號ＱＨＲ─九九五號輕型機車，在行經臺北市○○○路由北向南外側（慢）
    車道行駛至民生東路口時，因未遵守該路口前分隔島上「紅綠燈」號誌桿上禁止
    左轉之標誌，逕自違規左轉往民生東路方向行駛，經臺北市政府警察局松山分局
    執行交通勤務之員警，以異議人有「未二段左轉」之違規，依違反道路交通管理
    處罰條例第四十八條第二款（舉發通知單上贅引第一項）之規定逕行掣單舉發。
    異議人於九十一年十月七日業逾舉發通知單上所載應到案期限三十日以上始提出
    申訴，經原舉發單位調查結果，仍認異議人有其上開違規之行為，原處分機關即
    交通部公路總局臺北區監理所板橋監理站遂以異議人有「機慢車不依兩段式規定
    左轉」之違規，依違反道路交通管理處罰條例第四十八條第二款（裁決書贅引第
    一項）、第六十三條第一項第一款（裁決書漏未援引第一款）及違反道路交通管
    理事件統一裁罰標準表之規定，裁處異議人罰鍰新臺幣一千八百元，並予記違規
    點數一點。
三、聲明異議意旨略以：當時伊自敦化北路由北往南，行經民生東路時，因剛好紅綠
    燈變換，由敦化北路綠燈轉為民生東路方向綠燈，故伊便在敦化北路、民生東路
    口順著車陣左轉，且敦化北路路段為雙向四至五車道，共約八至十線，伊怎可能
    於綠燈情形逕自左轉橫越八至十個車道等語。
四、本院經查：臺北市政府警察局松山分局於九十一年十一月五日以北市警松分交字
    第０九一六三六０００００號函業已明確說明系爭路口前分隔島明顯處之紅綠燈
    號誌桿上設有「禁止左轉」之標誌，且該路口確實設置有該標誌及異議人未依該
    標誌指示而逕自左轉之事實，亦為異議人所自承無訛，異議人雖辯稱係在左轉民
    生東路之綠燈亮起時，才順著車陣左轉云云，惟異議人行經該路口本即應遵守前
    揭標誌，而以二段式左轉方式左轉民生東路，此乃一般駕駛人均有之認知，故異
    議人辯稱伊逕自左轉並無違規云云，顯有誤會。次查，異議人另雖辯稱適逢燈號
    轉換乃順應車陣而直接左轉民生東路等情，然均未見異議人提出相關證據資料以
    實其說，是否屬實，誠非無疑。再者，衡諸交通員警掣單舉發違反道路交通管理
    處罰條例所列之違規事實，本質上為行政處分，係公務員基於職務上權力，依法
    就特定之具體事件所為具有公法上效果之單方行政行為，基於公務員為公法上行
    為具有公信力之原則，該行政處分當可被推定為真正。從而異議人既未就執行勤
    務員警之舉發有何違誤提出相關證據以供調查，本院經查亦無任何證據足資證明
    其有捏造事實違法取締之情事，則執勤員警本其維護交通秩序、安全職責所為之
    舉發，自應受到合法、正確之推定。
四、綜上所述，異議人確有於上揭時地駕車行經設有禁止左轉標誌路口，不依標誌指
    示行駛，而違規左轉之事實，原處分機關依道路交通管理處罰條例第四十八條第
    二款（裁決書贅引第一項，併予更正）、第六十三條第一項第一款規定，裁處異
    議人新臺幣一千八百元之罰鍰，並記違規點數一點，於法並無違誤，且裁罰金額
    亦無不當之處，故本件受處分人之異議為無理由，應予駁回。
據上論斷，應依道路交通案件處理辦法第十九條，裁定如主文。
中　　　華　　　民　　　國　　　九十三　　　年　　八　　月　　二十三　　日
                                臺灣臺北地方法院交通法庭
                                            法　官  劉煌基
右正本與原本無異。
如不服本裁定，應於送達後五日內，向本院提出抗告狀。
                                            書記官  林妙穗
中　　　華　　　民　　　國　　　九十三　　　年　　八　　月　　二十三　　日
